# 请教陈版：关于子公司持有的上市母公司的流通股票如何核算

提问人：tyt818 时间：2010-06-02 09:28:48
母公司系上市公司，进入破产重整程序后，子公司因对母公司享有债权。该母公司的重整方案是，母公司的股东拿出一部分股票，将该股票分配给债权人。
因此，子公司就获得了母公司的部分股票。
关于这部分股票如何核算，作为长期投资、可供出售、还是交易性。
合并报表是采用交互分配，如果子公司作为交易性或可供出售，那怎么采用交互分配法。
谢谢，不吝赐教。

回答人：chenyiwei
回复 楼主 tyt818 的帖子 1 、我理解子公司通过重整程序取得母公司的部分股权，是不可能对母公司具有重大影响的，所以子公司个别报表层面将其作为金融资产核算的可能性较大。由于母公司是上市公司，其股权的公允价值能够可靠取得，所以可能作为交易性金融资产或可供出售金融资产。 2 、在上市公司编制合并报表时，对于子公司持有的股票应作为库藏股处理，首先原渠道转回子公司账面上对这部分股权投资确认的累计公允价值变动（可能在资本公积中或者以往的公允价值变动损益中），将其恢复到初始成本（通常是子公司原先对上市公司所持债权的账面价值），按常规抵销即可。